# 投资性房地产后续计量

提问人：MAODD 时间：2020-08-31 12:33:07
请教各位老师，公司 2020 年投资性房地产后续有一些更新改造支出，我们目前的处理方式是：
借：投资性房地产-成本 100
贷：应付账款 100
借：投资性房地产-公允价值变动 -100
贷：公允价值变动损益 -100
（公允价值使用用 1231 的评估数据，他们的数据一年有效，所以 630 的报表投资性房地产账面价值不变，发生后续支出就改变成本和公允价值变动的披露数据）
根据审计意见，后续支出是不属于对房屋初始价值的更正，所以不调整其他综合收益。但是目前这个账务处理是否合适呢？相当于调减了损益，感觉很奇怪。请各位老师指教正确做法，感谢！

回答人：chenyiwei
该种做法不一定合理。投资性房地产的公允价值是随时处于变化中的（因为采用公允价值模式计量的前提就是当地有活跃的房地产市场），不能简单套用“评估结果一年内有效”的原有规定。
一般理解，既然进行了更新改造支出，应该是有助于提升资产公允价值的。同时在中期报告期末理论上也应当进行评估（特别是在房地产市场与年初相比已出现重大波动的情况下）。如果暂时不进行重新评估的，可能表明年初至本中期末的公允价值变动不重大，可以不确认本中期的公允价值变动损益，但也不应反向冲回前期的公允价值变动。

提问人：MAODD 时间：2020-09-02 14:03:00
谢谢陈版，假设投资性房地产公允价值不变（理论上是要改变的，但是目前实务操作上暂不做重新评估），发生的后续更新改造支出应该怎么入账呢？

回答人：chenyiwei
如前面回复“可以不确认本中期的公允价值变动损益，但也不应反向冲回前期的公允价值变动”。